Archief Federatie van Nederlandse Journalisten
Internationaal Instituut voor Sociale Geschiedenis
- FEDERATIE VAN NEDERLANDSE JOURNALISTEN
  - FEDERATIE
    - SECTIES EN GROEPEN
      - Stukken betreffende de Sectie Hoofdredacteuren. 1950-1966., 75-78; 4 mappen
        - Notulen, reglement, correspondentie inzake de oprichting en adressenlijsten. 1950-1961., 75; N.B. De notulen zijn aanwezig vanaf 1953.
        - Notulen, reglement, adressenlijsten en financiële stukken. 1962-1965., 76
        - Correspondentie met het bestuur en met leden van de sectie, agenda's en convocaties. 1953-1961., 77
        - Correspondentie met het bestuur en met leden van de sectie, agenda's met bijlagen, convocaties, enquête en rapport van de Commissie Positie Hoofdredacteuren, statuut inzake de positie van de hoofdredacteur, voorstellen voor de CAO voor dagbladjournalisten 1965, artikelen verschenen in " De Journalist " en knipsels uit de FB-notulen. 1962-1966., 78
      - Stukken betreffende de Sectie Nieuwsbladjournalisten. 1949-1961., 79; 1 map
      - Stukken betreffende de Sectie Radio- en TV-journalisten. 1948-1967., 80-82; 3 mappen
        - Notulen, reglementen, correspondentie en andere stukken. 1948-1954., 80
        - Notulen, presentielijsten, correspondentie en andere stukken. 1954-1961., 81
        - Notulen, presentielijsten, correspondentie en andere stukken. 1962-1967., 82
      - Stukken betreffende de Sectie Rechtbank- en Politieverslaggevers. 1962-1964., 83; 1 map
      - Stukken betreffende de Sectie Sportjournalisten ("De Nederlandse Sportpers"). 1947-1967., 84-85; 2 mappen
        - 1947-1961., 84
        - 1962-1967., 85
      - Stukken betreffende de Sectie Tijdschriftjournalisten. 1948-1967., 86-92; 7 mappen
        - Oprichting. 1948-1957., 86
        - Notulen, reglementen, jaarverslagen en ledenlijsten. 1949-1961., 87
        - Correspondentie met het bestuur en de leden. 1949-1967., 88
        - Financiële stukken. 1949-1966., 89
        - Symposia gehouden in de jaren 1954, 1955, 1956 en 1963 en andere stukken. 1951-1963., 90
        - Notulen, reglement, ledenlijsten, financiële stukken en knipsels uit de FB-notulen. 1962-1967., 91
        - Rapporten van de "Commissie-Werkman" en andere stukken. 1951-1959., 92
      - Stukken betreffende de secties in het buitenland (De Verenigde Staten en Londen). 1949-1967., 93; 1 map; N.B.Zie ook inv.no.'s 892-896.
    - COMMISSIES EN COLLEGES, N.B. Deze rubriek betreft commissies, die alleen door de Federatie zijn ingesteld.
      - Stukken betreffende de Commissie Beroepsjournalisten in de Periodieke Pers ("Commissie-Werkman"). 1951-1957., 94-96; 3 mappen
        - Concept-rapporten, adressenlijsten en documentatie. 1951-1955., 94
        - Definitieve rapporten, nota's, artikelen verschenen in " De Journalist " en andere stukken. 1951-1956., 95
        - Correspondentie en enquête, gehouden in 1954. 1954-1957., 96
      - Notulen van vergaderingen van en correspondentie betreffende de huishoudelijke commissie. 1949., 97; 1 map
      - Stukken betreffende de Commissie Huisvesting FNJ-secretariaat. 1958-1960, 1964., 98; 1 map
      - Stukken betreffende de Commissie Jaarboek Pers. 1951-1952., 99; 1 map
      - Correspondentie betreffende de samenstelling van de juridisch-sociale adviescommissie. 1952., 100; 1 map
      - Stukken betreffende de Commissie inzake het overnemen van berichten zonder bronvermelding en van de Commissie Primeur. 1954-1956., 101; 1 map
      - Stukken betreffende de plaatselijke Federatie-commissies en journalisten-clubs in Rotterdam, Amsterdam, Den Haag, Kennemerland, Zeeland, Friesland, Maastricht, Utrecht en andere plaatsen. 1947-1966., 102; 1 map
      - Stukken betreffende de reorganisatie-commissie. 1965-1967. Met retroacta. 1959-1965., 103-108; 5 mappen en 1 doos
        - Circulaires, procedure bij de statutenherziening, correspondentie met de kringbesturen, knipsels uit de FB-notulen, toelichting, ontwerp-statuten. 1965-1967 (juni)., 103
        - Notulen, correspondentie van de commissie, subcommissie statuten, interim-rapport, financiële subcommissie. 1965-1967 (juni)., 104; N.B. In juni 1967 gingen de kringraden accoord met de statuten van de als gevolg van de reorganisatie nieuw te vormen Nederlandse Vereniging van Journalisten, die begin 1968 van start ging.
        - Statuten van de bezinningscentra, correspondentie inzake de koninklijke goedkeuring, correspondentie gericht aan alle leden, financiële stukken, afdelingen, algemene correspondentie en knipsels uit de FB-notulen. 1967 (juni-dec.)., 105
        - Stukken afkomstig van K.Dokkum, lid van de reorganisatie-commissie. 1959-1967., 106-107
        - Stukken afkomstig van A.E.van Rantwijk, secretaris van de reorganisatie-commissie. 1965-1967., 108; 1 doos
      - Stukken betreffende de spellingscommissie. [1955], 1956-1964., 109-110; 2 mappen
        - Notulen, rapporten, correspondentie en andere stukken. 1956-1964., 109
        - Documentatie. [1955-1956]., 110
      - Stukken betreffende de studiedag van het FB met een aantal daartoe uitgenodigde leden over enkele vraagstukken van de organisatie van journalisten, gehouden in Hilversum op 11 november 1950. 1950., 111; 1 map
      - Stukken betreffende de Commissie Transliteratie van vreemde eigennamen, in het bijzonder inzake de overzetting van Russische en Aziatische namen. 1956-1957., 112; 1 map
    - "DE JOURNALIST"
      - Correspondentie met en stukken betreffende de redactie van " De Journalist ". 1948-1967., 113-115; 3 mappen
        - 1948-1958., 113
        - 1958-1965., 114
        - 1966-1967., 115
      - Stukken betreffende het reglement, de gezamenlijke exploitatie en de vergoeding aan redacteuren van " De Journalist ". 1949, 1957-1958, 1964., 116; 1 map
      - Stukken betreffende het aanstellen van correspondenten van " De Journalist ". 1950., 117; 1 map
      - Correspondentie met medewerkers van en inzenders van artikelen voor " De Journalist ". 1954-1955, 1962-1967., 118-119; 2 mappen
        - 1954-1955., 118
        - 1962-1967., 119
      - Stukken betreffende de Studiecommissie " De Journalist ". 1957., 120; 1 map
      - Stukken betreffende de actie tot werving van abonnees. 1958., 121; 1 map
      - Stukken betreffende de herziening van het reglement voor " De Journalist ". 1963., 122; 1 map
    - FINANCIEN
      - Stukken betreffende de financiën van de FNJ. 1948-1967., 123-127; 5 mappen
        - 1948-1953., 123
        - 1953-1955., 124
        - 1956-1959., 125
        - 1960-1963., 126
        - 1963-1967., 127
    - LIDMAATSCHAPPEN
      - Stukken betreffende het Federatielidmaatschap van de bij gratis advertentiebladen werkzame journalisten. 1950-1967., 128; 1 map
      - Stukken betreffende het NOTU-lidmaatschap van de FNJ. 1966., 129; 1 map
    - LUSTRUM
      - Stukken betreffende het lustrum van de Federatie, gevierd in 1961. 1961-1965, z.j., 130-131; 2 mappen
        - Lustrumprijsvraag, TV-forum en extra nummer van " De Journalist ". 1961-1965., 130; N.B. Bevat een chronologisch overzicht van gebeurtenissen in en rond de FNJ van 1946 tot 1961.
        - "Tragedie ener koningin", een manuscript, ingediend voor de lustrumprijsvraag door S.Bruysten, oud-directeur en hoofdredacteur van "De Residentiebode". Z.j., 131
  - AANGESLOTEN EN SAMENWERKENDE VERENIGINGEN
    - GEZAMENLIJKE KRINGEN
      - Notulen van de gemeenschappelijke kringraadsvergaderingen en correspondentie met de gezamenlijke kringraadsleden. 1950-1963., 132; 1 map
      - Correspondentie met de gezamenlijke besturen van de NJK, de KNJK en de PCJK. 1953-1966., 133; 1 map
      - Correspondentie met de leden der drie kringen gezamenlijk en afzonderlijk. 1948-1965., 134; 1 map
      - Stukken betreffende ledenwerfacties voor de kringen. 1954-1965., 135-136; 2 mappen
        - Nieuwsbladjournalisten. 1954-1955., 135
        - Dagbladjournalisten. 1954-1966., 136
      - Stukken betreffende de uitgave van de ledenlijsten van de drie kringen, het journalistenboekje ("Personalia"). 1957-1966., 137; 1 map
      - Stukken betreffende het gezamenlijke fonds tot versterking van de positie van de georganiseerde journalistiek (het weerstandsfonds). 1957-1967., 138-140; 3 mappen
      - 1957-1960., 138-139
      - 1961-1967., 140
    - NEDERLANDSE JOURNALISTEN-KRING (NJK)
      - Notulen en presentielijsten van Algemene Vergaderingen. 1948-1954, 1965-1967., 141-142; 2 mappen
        - 1948-1954., 141
        - 1965-1967., 142
      - Notulen en agenda's van en andere stukken betreffende de vergaderingen van de Kringraad. 1946-1967., 143-152; 10 mappen
      - 1946-1954., 143-144
      - 1955-1956., 145
      - 1957., 146
      - 1958., 147
      - 1959-1960., 148
      - 1961., 149
      - 1962-1964., 150
      - 1965-1966., 151
      - 1967., 152
      - Notulen en presentielijsten van vergaderingen van het Kringbestuur. 1947-1967., 153-158; 6 mappen
        - 1947-1957., 153
        - 1958-1960., 154
        - 1961-1963., 155
        - 1964-1965., 156
        - 1966., 157
        - 1967., 158
      - Circulaires van en correspondentie met het bestuur en de penningmeester van de NJK betreffende niet-financiële onderwerpen. 1946-1968., 159-161; 3 mappen
        - 1946-1960., 159; N.B. Met enige correspondentie van de secretaris van de NJK over de periode 1957-1959.
        - 1961-1964., 160
        - 1965-1968., 161
      - Jaarverslagen. 1954-1967., 162; 1 map
      - Statuten en huishoudelijk reglement, met concepten en wijzigingsvoorstellen. 1953-1964. Met retroacta. 1918-1946., 163-164; 2 mappen
      - Stukken betreffende de Notulen-Commissie van de Algemene Vergaderingen. 1950-1952., 165; 1 map
      - Stukken betreffende de Commissie Zuivering Ledenlijst. 1947., 166; 1 map
      - Stukken betreffende de Studiecommissie. 1955., 167; 1 omslag
      - Correspondentie met en circulaires aan de gezamenlijke afdelingen. 1946-1964., 168; 1 map
      - Correspondentie met afzonderlijke afdelingen, geordend in alfabetische volgorde. 1952-1967., 169-170; 2 mappen
        - A-G., 169
        - H-Z., 170
      - Algemene correspondentie met leden. 1952-1967., 171-172; 2 mappen; N.B. Bevat ook stukken betreffende een aantal kwesties.
        - 1953-1960., 171
          - 1961-1967., 172
      - Stukken betreffende de vrouwelijke leden, met het verslag van een onderzoek van het Perscomitè van de Nederlandse Vrouwenraad naar de plaats van de vrouw in de journalistiek. 1946-1947., 173; 1 map
      - Stukken betreffende de verwijdering van communisten uit de NJK, in verband met de kwestie-Hongarije. 1956-1957., 174; 1 map
      - Stukken betreffende de versterking van de positie van de NJK. 1950-1957., 175; 1 map
      - Stukken betreffende de Kascommissies. 1948-1951., 176; 1 map
      - Stukken betreffende de financiën. 1946-1967., 177-178; 2 mappen
        - 1946-1960., 177
        - 1961-1967., 178
      - Stukken betreffende de geschiedenis van de NJK. 1920-1946, z.j., 179-182; 4 mappen
        - Statuten, ledenlijsten en verslag van een vergadering van intellectuelen-organisaties. 1920, 1926, 1932-1946, z.j., 179
        - Werklozenkas. 1934-1942., 180
        - Salariëring in en perszuivering na de Tweede Wereldoorlog. 1940-1946., 181
        - Dossier afkomstig van de toenmalige secretaris C.Wildenberg. 1940-1946., 182
      - Stukken betreffende het 75-jarig jubileum van de NJK. 1958-1959., 183-188; 3 mappen en 3 delen
      - Correspondentie en andere stukken. 1958-1959., 183-184; 2 mappen
      - Journalistencabaret. 1959., 185; 1 map
      - Plakboeken. 1959., 186-187; 3 delen
      - Stukken betreffende het rechtsherstel en de wederoprichting van de NJK. 1946-1959., 189-191; 3 mappen
        - Rechtsherstel en wederoprichting. 1946-1950., 189
      - Effecten en besprekingen met het beheersinstituut. 1948-1958., 190-191
      - Stukken betreffende diverse onderwerpen: studiedagen (gehouden in 1964 ), de vakopleiding, de democratisering binnen de FNJ, de behandeling van klachten over leden. 1951-1964., 192; 1 map
    - KATHOLIEKE NEDERLANDSE JOURNALISTEN-KRING (KNJK)
      - Stukken betreffende de Algemene Vergaderingen. 1949-1967., 193; 1 map
      - Notulen en agenda's van en correspondentie betreffende vergaderingen van de Kringraad. 1946-1967., 194-195; 2 mappen
        - 1946-1960., 194
        - 1961-1967., 195
      - Notulen van vergaderingen van en correspondentie met de leden van het Kringbestuur. 1953-1968., 196-198; 3 mappen
        - 1953-1960., 196
        - 1961-1964., 197
        - 1965-1968., 198
      - Jaarverslagen. 1961-1967., 199; 1 map
      - Statuten, huishoudelijk reglement en ledenlijsten. 1952-1966., 200; 1 map
      - Stukken betreffende de Sectie Hoofdredacteuren van de KNJK. 1948-1951., 201; 1 map; N.B. Deze sectie is nooit opgericht.
      - Stukken betreffende de Werkgroep Katholieke Eenheid. 1953-1956., 202; 1 map
      - Stukken betreffende de Studiecommissie KNJK "nieuwe stijl". 1966-1967., 203; 1 map
      - Stukken betreffende de afdelingen. 1946-1967., 204; 1 map
      - Algemene correspondentie met en circulaires gericht aan de leden van de KNJK. 1953-1967., 205; 1 map
      - Stukken betreffende de financiën. 1949-1967., 206; 1 map
      - Stukken betreffende de wederoprichting en het rechtsherstel van de KNJK. 1946-1948., 207; 1 omslag
      - Stukken betreffende het jubileum van de KNJK in 1962., 208; 1 omslag
    - PROTESTANTS-CHRISTELIJKE JOURNALISTEN-KRING (PCJK)
      - Stukken betreffende de Algemene Vergaderingen. 1954-1967., 209; 1 map
      - Notulen van en andere stukken betreffende vergaderingen van de Kringraad. 1956-1965., 210; 1 map
      - Notulen van vergaderingen van en correspondentie met de leden van het Kringbestuur. 1947-1967., 211-212; 2 mappen
        - 1947-1964., 211
        - 1965-1967., 212
      - Jaarverslagen. 1956, 1963-1966., 213; 1 map
      - Statuten en huishoudelijk reglement. 1948-1967., 214; 1 map
      - Stukken betreffende de Commissie Erecode. 1956., 215; 1 map
      - Stukken betreffende diverse commissies. 1961., 216; 1 map
      - Stukken betreffende de afdelingen. 1963-1965., 217; 1 map
      - Circulaires aan de leden. 1952-1967., 218; 1 map
      - Stukken betreffende de financiën. 1948-1967., 219; 1 map
      - Rapporten van de PCJK inzake de protestants-christelijke identiteit in de journalistiek. 1952-1953, 1959-1960, z.j., 220; 1 map
      - Stukken betreffende de oprichting van de PCJK en de toetreding tot de FNJ. 1947-1960., 221; 1 map
      - Stukken betreffende de verhouding van de PCJK tot de FNJ. 1953-1964., 222; 1 map
    - VERENIGINGEN
      - Stukken betreffende de op te richten Vereniging van Publicisten. 1948-1949, z.j., 223; 1 map
      - Stukken betreffende de op te richten Vereniging van Nieuwsblad-journalisten. 1949-1954., 224; 1 map
      - Stukken betreffende de Vereniging van Nederlandse journalisten in Indonesië. 1950-1956., 225; 1 map
      - Stukken betreffende de Algemene Curaçaose Journalisten-vereniging. 1953., 226; 1 omslag
      - Stukken betreffende de Vereniging van Schaakpublicisten. 1957, z.j., 227; 1 omslag
  - CONTACTEN MET ANDEREN (NEDERLAND)
    - OVERHEIDSINSTANTIES
      - Stukken betreffende de Persraad. 1946-1967., 228; 1 map
      - Stukken betreffende de Rijksvoorlichtingsdienst. 1946-1966., 229; 1 map
      - Stukken betreffende de vaste commissie van advies inzake de schrijfwijze van de Nederlandse taal. 1947, [1955]., 230; 1 map
      - Stukken betreffende een adres van de FNJ aan de ministerraad inzake het papiervraagstuk en andere stukken inzake de papiervoorziening aan de pers. 1947-1952., 231; 1 map
      - Correspondentie met voorlichtingsdiensten van ministeries. 1950-1966., 232; 1 map
      - Stukken betreffende de Vereniging van Nederlandse Gemeenten. 1951-1967., 233; 1 omslag
      - Stukken betreffende gewestelijke arbeidsbureaus en de toepassing van het Buitengewoon Besluit Arbeidsverhoudingen. 1953-1966., 234; 1 map
      - Stukken betreffende het adres van de FNJ aan de Tweede Kamer tegen het wetsontwerp tot wijziging van de kieswet. 1955., 235; 1 omslag
      - Stukken betreffende het adres van de FNJ aan de Tweede Kamer tegen de beperking van het aantal vergaderdagen van de Tweede Kamer. 1957-1958., 236; 1 omslag
      - Stukken betreffende het adres van de NDP aan de Tweede Kamer inzake de dagbladpers en de reclametelevisie. 1963., 237; 1 omslag
    - PERSORGANISATIES
      - Stukken betreffende de beroepsvereniging van creatieve TV-medewerkers ("Groep 73"). 1962-1963., 238; 1 map
      - Stukken betreffende de Buitenlandse Persvereniging in Nederland (BVP). 1948-1967., 239-240; 2 mappen
        - Algemene correspondentie. 1949-1967., 239
        - Ledenlijsten. 1948, 1953 en 1961., 240
      - Stukken betreffende het Contact-Centrum op Voorlichtingsgebied. 1950-1966., 241; 1 map
      - Stukken betreffende het Contact-Centrum van journalisten op het gebied van het wegverkeer. 1958-1963, 1967, z.j., 242; 1 map
      - Stukken betreffende de Contactcommissie Fotopers. 1948, z.j., 243; 1 map
      - Stukken betreffende de Contactcommissie tussen de FNJ en de Koninklijke Nederlandse Maatschappij tot Bevordering der Geneeskunst. 1957-1963., 244; 1 map; N.B. Deze commissie werd in 1963 opgeheven.
      - Stukken betreffende de Katholieke Persgemeenschap. 1949, 1969., 245; 1 map
      - Stukken betreffende de Kring van Nederlandse Danscritici. 1953., 246; 1 omslag
      - Stukken betreffende de Kring van Nederlandse Filmjournalisten. 1947-1967., 247; 1 omslag
      - Stukken betreffende de Kring van Nederlandse Toneelcritici. 1946, 1967., 248; 1 omslag
      - Stukken betreffende het Nederlands Genootschap van Hoofdredacteuren. 1949-1964., 249; 1 map
      - Stukken betreffende het Nederlands Genootschap voor Openbaar Contact. 1948-1966., 250; 1 map; N.B. In 1954 werd de naam gewijzigd in het Nederlands Genootschap voor Public Relations.
      - Stukken betreffende de Nederlandse Dagblad Pers (NDP). 1946-1967., 251-255; 5 mappen.
        - Jaarverslagen, statuten, bindende besluiten en nota's. 1946-1964., 251
        - Algemene correspondentie en ledenlijst. 1946-1960., 252
        - Algemene correspondentie, ledenlijst en stukken inzake de samenstelling van het bestuur. 1961-1967., 253
        - Contact-commissie van de NDP en de FNJ. 1946-1955., 254
        - Studiecommissie van de NDP en de FNJ inzake het spellingsvraagstuk. 1954-1955., 255
      - Stukken betreffende de Nederlandse Nieuwsblad Pers (NNP). 1947-1967., 256-257; 2 mappen
        - Jaarverslagen. 1947-1967., 256
        - Statuten, bindende besluiten, algemene correspondentie en knipsels uit de FB-notulen. 1949-1967., 257
      - Stukken betreffende de Nederlandse Organisatie van Tijdschrift-Uitgevers (NOTU). 1947-1967., 258-260; 3 mappen
        - Jaarverslagen en ledenlijsten. 1945-1959., 258
        - Jaarverslagen en statuten. 1960-1966., 259
        - Algemene correspondentie. 1947-1967., 260
      - Stukken betreffende de onderlinge informele contacten tussen de secretarissen van de NNP, de NOTU, de KNDP en de FNJ. 1955-1956, 1960, 1965., 261; 1 map
      - Stukken betreffende de Nederlandse Vereniging van Fotojournalisten ( NVF ). 1947-1966., 262; 1 map
      - Stukken betreffende de Nederlandse Vereniging van Lucht- en Ruimtevaartpublicisten. 1960-1967., 263; 1 map
      - Stukken betreffende de Nederlandse Vereniging van Persbureaus (NVP). 1950-1952., 264-265; 2 omslagen
        - Uitreiking van de J.H. Matla-cup. 1950-1951., 264
        - Internationaal journalisten congres, gehouden te Evian (Journèes d'Evian). 1952., 265
      - Stukken betreffende de Raad van Orde en Tucht voor het Advertentiewezen (ROTA). 1948-1964., 266; 1 map
      - Stukken betreffende recensenten van grammofoonplaten. 1953-1954., 267; 1 map
      - Stukken betreffende de Stichting "World Press Photo". 1961-1967., 268; 1 map
      - Stukken betreffende de Werkgroep van Christelijk-Historische journalisten. 1961., 269; 1 map
    - PERSONDERNEMINGEN
      - Stukken betreffende het Algemeen Nederlands Persbureau (ANP). 1946-1966., 270; 1 map
      - Stukken betreffende buitenlandse persagentschappen in Nederland, waaronder AP, UPI, Belga en Agence France Presse. 1950, 1960-1966., 271; 1 map
      - Stukken betreffende commerciële televisie in het algemeen, de Onafhankelijke Televisie Exploitatie Maatschappij (OTEM) en "TV", weekblad voor de televisiekijker. 1958-1963., 272; 1 map
      - Stukken betreffende dagbladcombinaties, waaronder GPD en RDP. 1948-1949., 273; 1 map
      - Artikelen verschenen in " De Journalist " inzake specifieke problemen verband houdende met dagbladen. 1963-1965., 274; 1 map
      - Correspondentie met de directies en de redacties van dagbladondernemingen en -concerns. 1961-1966., 275; 1 map
      - Stukken betreffende de Nederlandse persbureaus KNP, Persbelangen en het Nederlands Persartikelen Bureau. 1947-1955, 1963., 276; 1 map
      - Correspondentie met de directies en de redacties van omroepverenigingen. 1961-1966., 277; 1 map
    - VERENIGINGEN EN INSTELLINGEN VAN IDEELE AARD
      - Stukken betreffende de Coördinatie-Commissie voor Culturele Betrekkingen met Duitsland. 1952., 278; 1 omslag
      - Stukken betreffende het Internationaal Signifisch Genootschap. 1947-1950., 279; 1 omslag
      - Stukken betreffende het Nederlands Centrum voor Internationaal Cultureel Contact. 1946., 280; 1 omslag
      - Stukken betreffende het Nederlandsch Genootschap voor Internationale Zaken. 1947., 281; 1 omslag
      - Stukken betreffende de Nederlandse Beweging tot Bevordering van Internationale Vrede en Veiligheid. 1948-1949., 282; 1 omslag
      - Stukken betreffende de Nederlandse Cultuurgemeenschap. 1947., 283; 1 omslag
      - Stukken betreffende de Nederlandse Inlichtingendienst voor de Verenigde Naties. 1947-1953., 284-285; 2 mappen
        - Statuten, verslagen, notulen en correspondentie. 1948-1953., 284
        - Circulaires en brochures. 1947-1950., 285
      - Stukken betreffende de Nederlandse Raad der Europese Beweging. 1949-1953., 286; 1 omslag.
      - Stukken betreffende de Stichting Burgerschapskunde. 1966-1967., 287; 1 map
      - Stukken betreffende het congres over de sociale positie van de werkers in de intellectuele beroepen gehouden op 14 maart 1953 te Amsterdam en de vervolgens opgerichte Stichting "Federatie Organisaties Intellectuele Beroepen", met andere stukken inzake de positie en organisatie van intellectuelen. 1952-1960., 288; 1 map
      - Stukken betreffende de Stichting Nederland -Zwitserland. 1947., 289; 1 map
      - Stukken betreffende de Vereniging voor Arbeidsrecht. 1954-1967., 290; 1 map
      - Stukken betreffende diverse verenigingen en instellingen. 1952-1970., 291; 1 map; N.B. De namen van de verenigingen en instellingen zijn in het register opgenomen.
    - COMMERCIELE ORGANISATIES EN GROTE BEDRIJVEN
      - Stukken betreffende de Koninklijke Nederlandse Jaarbeurs. 1948-1951., 292; 1 omslag
      - Stukken betreffende de KLM. 1947-1953., 293; 1 omslag
      - Stukken betreffende de Nederlandse Spoorwegen. 1955., 294; 1 omslag
    - VAKBEWEGING EN WERKGEVERSORGANISATIES
      - Stukken betreffende de Federatie van Werknemers Organisaties (FEWO). 1967., 295; 1 omslag
      - Stukken betreffende het NVV en de bij NVV of NKV aangesloten vakbonden. 1950-1954., 296; 1 omslag
      - Stukken betreffende de Nederlandse Centrale van Hoger Personeel. 1964-1967., 297; 1 map
      - Stukken betreffende de Nederlandse Federatie van Beroepsverenigingen van Kunstenaars. 1950-1961., 298; 1 omslag
      - Stukken betreffende de Nederlandse Vakcentrale. 1949-1953., 299; 1 omslag
      - Stukken betreffende werkgeversorganisaties in Nederland. 1954-1966., 300; 1 omslag
    - PARTICULIEREN
      - Correspondentie met particulieren. 1952-1967., 301; 1 map
  - CONTACTEN MET ANDEREN (INTERNATIONAAL EN BUITENLAND)
    - ALGEMEEN